【裁判字號】    95,訴,1072
【裁判日期】    950831
【裁判案由】    毒品危害防制條例
【裁判全文】
臺灣桃園地方法院宣示判決筆錄          95年度訴字第1072號
公  訴  人  臺灣桃園地方法院檢察署檢察官
被      告  甲○○
指定辯護人  本院公設辯護人乙○○
上列被告因違反毒品危害防制條例案件，經檢察官提起公訴（95
年度毒偵字第1086號）、移送併案審理（95年度毒偵字第3027號
、95年度毒偵字第3307號）、追加起訴（95年度毒偵字第3969號
）暨言詞追加起訴，由本院合議庭裁定由受命法官獨任進行簡式
審判程序後，經檢察官聲請依協商程序判決，本院於中華民國95
年8 月31日下午4 時，在本院刑事第12法庭宣示判決，出席職員
如下：
法官起立朗讀判決主文、犯罪事實要旨、處罰條文、附記事項，
及告以上訴限制、期間並提出上訴狀之法院，且諭知記載其內容
：
壹、主文：
    甲○○連續施用第一級毒品，累犯，處有期徒刑拾月，扣案
    第一級毒品海洛因參包（驗餘淨重共零點肆玖公克，空包裝
    重零點伍柒公克）沒收銷燬之；又連續施用第二級毒品，累
    犯，處有期徒刑陸月，扣案玻璃球吸食器壹組沒收；又施用
    第一級毒品，累犯，處有期徒刑柒月，扣案注射針筒貳支沒
    收；又施用第二級毒品，累犯，處有期徒刑肆月。應執行有
    期徒刑貳年，扣案第一級毒品海洛因參包（驗餘淨重共零點
    肆玖公克，空包裝重零點伍柒公克）沒收銷燬之，扣案注射
    針筒貳支、玻璃球吸食器壹組均沒收。
貳、犯罪事實要旨：
一、累犯事實：
  (一)甲○○前曾因違反毒品危害防制條例案件，經本院於民國90
    年8 月31日以90年度訴字第1171號判決判處應執行有期徒刑
    10月（施用第1 級毒品部分判處有期徒刑7 月，施用第2 級
    毒品部分判處有期徒刑4 月），於90年10月29日確定；又曾
    因違反毒品危害防制條例案件，經本院於91年6 月27日以91
    年度訴字第398 號判決判處應執行有期徒刑11月（施用第1
    級毒品部分判處有期徒刑9 月，施用第2 級毒品部分判處有
    期徒刑4 月），於91年9 月15日確定。上揭2 罪刑經接續執
    行（共1 年9 月），於91年6 月14日起入監執行，於93年7
    月11日縮短刑期假釋出監，所餘刑期付保護管束，嗣經撤銷
    假釋付保護管束，於93年6 月14日入監執行殘刑6 月16日。
  (二)其另於93年間因竊盜案件，經本院於93年11月29日以93年度
    易字第1015號判決判處有期徒刑6 月，於94年1 月6 日確定
    ；又因違反毒品危害防制條例案件，經本院於93年8 月4 日
    以93年度訴字第1088號判決判處有期徒刑7 月，於93年10月
    6 日確定。上揭2 罪刑經本院以94年度聲字第811 號裁定定
    其應執行刑為1 年，接續於上開(一)所示殘餘刑期有期徒刑6
    月16日後執行，嗣於94年10月14日縮短刑期假釋出監，所餘
    刑期付保護管束，迄94年12月11日縮刑期滿，未經撤銷假釋
    ，其未執行之刑視為已執行完畢，構成累犯。
二、本案犯罪事實
    甲○○前因施用第2 級毒品案件，經臺灣板橋地方法院裁定
    送觀察、勒戒後，因無繼續施用毒品傾向，於88年7 月18日
    經臺灣板橋地方法院以87年度簡上字第102 號判決免刑確定
    ；又因施用毒品案件，經本院裁定送觀察、勒戒後，認有繼
    續施用毒品傾向，再經本院以90年度毒聲字第2147號裁定令
    入戒治處所施以強制戒治1 年，而於90年5 月17日入臺灣新
    竹戒治所執行強制戒治，嗣於90年11月16日起停止戒治付保
    護管束，迄91年5 月8 日保護管束期滿，未經撤銷停止戒治
    ，視為強制戒治已執行完畢（其施用部分經檢察官起訴後，
    經本院於90年8 月31日以90年度訴字第1171號判處有期徒刑
    10月，於90年10月29日確定）。詎甲○○仍未戒除施用毒品
    惡習，分別涉犯下列犯行：
  (一)其基於施用第1 級毒品海洛因（下稱海洛因）之概括犯意，
    自95年2 月9 日下午某時許起至95年6 月10日上午某時許止
    ，在其位於桃園縣八德市○○街77巷49號住處內，以將海洛
    因摻水置入注射針筒內施打至其體內之方式或以將海洛因摻
    入香菸內點煙吸食其煙之方式，連續施用海洛因多次，每隔
    半個月至1 個月即施用1 次。
  (二)其另基於施用第2 級毒品甲基安非他命（下稱甲基安非他命
    ）之概括犯意，自95年2 月9 日下午某時許起至95年6 月10
    日晚上8 時許止，在上址住處內，以將甲基安非他命置入玻
    璃球吸食器內燃燒吸食之方式，連續施用甲基安非他命多次
    ，每隔1 個月即施用1 次。
  (三)另基於施用第1 級毒品海洛因（下稱海洛因）之犯意，於95
    年7 月25日上午10時許，在上址住處內，以將海洛因摻水置
    入注射針筒內施打至其體內之方式，施用海洛因1 次。
  (四)復其另基於施用第2 級毒品甲基安非他命（下稱甲基安非他
    命）之犯意，於95年7 月25日上午6 、7 時許，在上址住處
    內，以將甲基安非他命置入玻璃球吸食器內燃燒吸食其煙之
    方式，施用甲基安非他命1 次。
三、查獲情形：
  (一)於95年2 月10日晚上8 時30分許，在桃園縣八德市○○街13
    3 號前為警查獲。
  (二)於95年3 月5 日晚上9 時30分許，在桃園縣桃園市○○街60
    巷10號前為警查獲，並扣得甲○○所有供其施用毒品使用之
    玻璃球吸食器1 組。
  (三)於95年5 月28日晚上7 時許，在桃園縣八德市○○街53巷口
    為警查獲，並扣得甲○○所有供其施用毒品使用之海洛因1
    包（驗餘淨重0.41公克，空包裝重0.22公克）。
  (四)於95年6 月12日晚上10時30分許，在桃園縣桃園市○○街19
    3 號前為警查獲，並扣得甲○○所有供其施用毒品使用之海
    洛因2 包（驗餘淨重0.08公克，空包裝重0.35公克）。
  (五)於95年7 月25日下午4 時許，在桃園縣桃園市○○路、北興
    街口為警查獲，並扣得甲○○所有供其施用海洛因使用之注
    射針筒2 支。
參、處罰條文：
    毒品危害防制條例第10條第1 項、第2 項、第18條第1 項前
    段，修正後刑法第11條前段、第2 條第1 項前段、第47條、
    第38條第1 項第2 款、修正前刑法第11條前段、第56條、第
    47條、第51條第5 款、第38條第1 項第2 款。
肆、按被告以外之人於審判外之言詞或書面陳述，除法律有規定
    者外，不得作為證據。前項規定，於法院以簡式審判程序或
    簡易判決處刑者，不適用之，刑事訴訟法第159 條定有明文
    。查本案被告違反毒品危害防制條例等案件，經檢察官提起
    公訴，被告於準備程序中就被訴事實為有罪之陳述，經法官
    告知簡式審判程序之旨，並聽取公訴人、被告之意見後，合
    議庭裁定由受命法官獨任進行簡式審判程序，且無刑事訴訟
    法第159 條第1 項規定之適用，併此敘明。
伍、附記事項：
    扣案海洛因3 包（驗餘淨重共0.49公克，空包裝重共0.57公
    克），屬違禁物，業經鑑驗確認無誤，此有法務部調查局鑑
    定通知書2紙在卷可佐，均應依毒品危害防制條例第18條第1
    項前段規定沒收銷燬之。另扣案玻璃球吸食器1 組，為被告
    所有分別供其施用毒品甲基安非他命所用之物，此據被告於
    本院審理中供陳在卷，故屬被告所有供犯罪使用之物，應依
    修正前刑法第38條第1 項第2 款規定併予宣告沒收之。又扣
    案注射針筒2 支，為其所有而於95年7 月25日上午10 時 許
    ，在上址住處內施用海洛因使用之物，亦屬被告所有供犯罪
    使用之物，應依刑法第38條第1 項第2 款規定併予宣告沒收
    之。
陸、協商判決除有刑事訴訟法第455 條之4 第1 項第1 款於本訊
    問程序終結前，被告撤銷協商合意或檢察官撤回協商聲請者
    ；第2 款被告協商之意思非出於自由意志者；第4 款被告所
    犯之罪非第455 條之2 第1 項所定得以協商判決者；第6 款
    被告有其他較重之裁判上一罪之犯罪事實者；第7 款法院認
    應諭知免刑或免訴、不受理者情形之一，及違反同條第2 項
    「法院應於協商合意範圍內為判決；法院為協商判決所科之
    刑，以宣告緩刑或2 年以下有期徒刑、拘役或罰金為限」之
    規定者外，不得上訴。
柒、本件如符合上述得上訴之情形，得自收受判決送達之日起10
    日內，向本院提出上訴書狀，上訴於第2 審法院。
中    華    民    國    95    年    8     月    31    日
                    臺灣桃園地方法院刑事第九庭
                              書記官  李珈慧
                              法  官  胡芷瑜
上正本證明與原本無異。
                              書記官  李珈慧
中    華    民    國    95    年    9     月    1     日
附錄本案論罪科刑法條：
毒品危害防制條例第10條
施用第一級毒品者，處6 月以上5 年以下有期徒刑。
施用第二級毒品者，處3年以下有期徒刑。


司法院資訊處製作；財團法人民間司法改革基金會備份。
